臺灣新竹地方法院刑事判決　　　　　　　
                                    110年度金訴字第294號
公  訴  人  臺灣新竹地方檢察署檢察官
被      告  謝明儒



            黃嘉程



上列被告等因詐欺等案件，經檢察官提起公訴（109年度偵字第8
345、8323、9292號），被告等於本院準備程序中就被訴事實為
有罪之陳述，經本院合議庭評議後裁定由受命法官獨任行簡式審
判程序，判決如下：
    主  文
未○○犯如附表編號㈢、編號至「罪名及宣告刑」欄所示之罪，
各處如附表編號㈢、編號至「罪名及宣告刑」欄所示之刑。應
執行有期徒刑壹年肆月。未扣案之犯罪所得新臺幣壹仟零壹拾肆
元沒收之，如全部或一部不能沒收或不宜執行沒收時，追徵其價
額。　
巳○○犯如附表編號㈠至「罪名及宣告刑」欄所示之罪，各處如附
表編號㈠至「罪名及宣告刑」欄所示之刑。應執行有期徒刑壹年
拾月。未扣案之犯罪所得新臺幣壹萬貳仟捌佰陸拾元沒收之，如
全部或一部不能沒收或不宜執行沒收時，追徵其價額。
    事  實
一、寅○○（通訊軟體微信名稱「不倒翁」，本院另行審結）、巳
    ○○（微信名稱「RACOG」、「七鰓鰻」）、未○○（微信名稱
    「錢來也」、「嘉興」）、壬○○（微信名稱「巢」，本院另
    行審結）等4人，共同意圖為自己不法之所有，基於3人以上
    共同詐欺取財及隱匿掩飾詐欺所得去向之犯意聯絡，於民國
    108年12月間某日，加入微信名稱「班」、「黃先生」等成
    年人所組成3人以上以實施詐術為手段，具有持續性及牟利
    性之結構性詐欺集團犯罪組織（寅○○、巳○○、未○○涉犯違反
    組織犯罪防制條例部分，另案經臺灣苗栗地方法院以109年
    度訴字第144號等判決確定；壬○○涉犯違反組織犯罪防制條
    例部分，另案經臺灣彰化地方法院以109年度訴字第470號判
    決確定），先由上開詐騙集團成員以附表各編號「詐騙日期
    及方式」欄所示之方式，向附表各編號「被害人」欄所示之
    人施以詐術，致附表各編號「被害人」欄所示之人陷於錯誤
    ，而於附表各編號「匯款時間及金額」欄所示之匯款時間，
    將附表各編號「匯款時間及金額」欄所示之金額匯入附表各
    編號「人頭帳戶」欄所示之人頭帳戶，再由「班」以微信群
    組名稱「信用合作社」作為該詐騙集團之聯絡工具，指示寅
    ○○（車手頭）測試人頭帳戶金融卡後交付未○○（車手）、巳
    ○○（車手），由其等於附表各編號所示之提領時間，持各該
    人頭帳戶金融卡提領詐騙所得款項後上繳寅○○，以此方式製
    造金流之斷點，致無法追查前揭犯罪所得去向，而掩飾或隱
    匿詐欺犯罪所得，未○○、巳○○並因此分別獲取提領詐騙所得
    款項0.6%、2%之報酬。嗣附表各編號「被害人」欄所示之人
    發覺受騙報警處理，經警調閱車手提款監視錄影畫面，始循
    線查悉上情。
二、案經己○○、丙○○、庚○○、午○○、癸○訴由臺北市政府警察局
    刑事警察大隊及新竹市警察局第三分局報告；子○○、甲○○訴
    由臺北市政府警察局刑事警察大隊及新竹縣政府警察局竹北
    分局報告；丁○○、乙○○、丑○○訴由新竹縣政府警察局竹北分
    局報告；唐淳詳、卯○○、辰○○、戊○○訴由新竹市警察局第三
    分局報告臺灣新竹地方檢察署（下稱新竹地檢署）檢察官偵
    查起訴。
    理  由
壹、程序部分
一、審判範圍之確定：
    按檢察官代表國家提起公訴，依檢察一體原則，到庭實行公
    訴之檢察官如發現起訴書認事用法有明顯錯誤，亦非不得本
    於自己確信之法律見解，於論告時變更起訴之法條，或於不
    影響基本事實同一之情形下，更正或補充原起訴之事實，此
    有最高法院100年度台上字第4920號判決意旨可參。查公訴
    檢察官於本院準備程序時，依卷附事證，就起訴書所犯法條
    中贅載組織犯罪防制條例部分予以刪除補充更正，有本院11
    0年11月15日準備程序筆錄各1份在卷足稽（見本院110年度
    金訴字第294號卷《下稱本院卷》第224頁），是本院自以檢察
    官前揭補正後之內容為本案審理內容，合先敘明。
二、被告未○○、巳○○所犯刑法第339條之4第1項第2款之三人以上
    共同犯詐欺取財罪及洗錢防制法第14條第1項之洗錢罪，均
    非死刑、無期徒刑、最輕本刑為3年以上有期徒刑之罪，或
    高等法院管轄第一審之案件，被告未○○、巳○○於本院準備程
    序進行中，就被訴事實為有罪之陳述，經告以簡式審判程序
    之旨，並聽取檢察官及被告未○○、巳○○之意見後，本院認合
    於刑事訴訟法第273條之1第1項之規定，經合議庭評議後裁
    定由受命法官獨任進行簡式審判程序。又依刑事訴訟法第27
    3條之2、同法第159條第2項規定，簡式審判程序不適用傳聞
    法則有關限制證據能力之相關規定，附予敘明。
貳、實體部分
一、認定犯罪事實所憑之證據及理由： 
（一）上開犯罪事實，業據被告未○○、巳○○於偵查、本院準備程
      序及簡式審判程序中均坦承不諱（見新竹地檢署109年度
      偵字第8323號偵查卷《下稱109偵8323卷》第184頁反面、第
      189頁反面、本院卷第225至226頁、第232頁），並有下列
      證據可資佐證，足認被告未○○、巳○○之任意性自白均核與
      事實相符，堪以採信：
  １、證人午○○、庚○○、癸○、戊○○、唐淳詳、卯○○、辰○○、丙○○
      、己○○、丁○○、乙○○、甲○○、子○○、丑○○於警詢時之證述
      （見109偵8323卷第51至53頁、第62至64頁、第80至83頁
      、第88至92頁、第106至107頁、第117至119頁、第127至1
      28頁、第137至140頁、第147至149頁、109偵9292卷第98
      至99頁、第104頁、第111至113頁、第117至118頁、第124
      至127頁、第136至137頁）。
  ２、被告未○○、巳○○提領明細及畫面（見109偵8323卷第21至24
      頁、第27至34頁、109偵9292卷第43至45頁）。
  ３、林鼎絃所有之中華郵政人頭帳戶交易明細（見109偵8323卷
      第35至37頁）。
  ４、曾依婷所有之台新銀行人頭帳戶交易明細（見109偵8323卷
      第38頁）。
  ５、胡志祥所有之合作金庫人頭帳戶交易明細（見109偵8323卷
      第39至40頁）。
  ６、林詩涵所有之國泰世華、中國信託人頭帳戶交易明細（見1
      09偵8323卷第41頁、109偵9292卷第11頁、第151頁）。
  ７、曾莉葶所有之中華郵政人頭帳戶交易明細（見109偵8323卷
      第42至43頁）。
  ８、蔡易秀所有之彰化銀行人頭帳戶交易明細（見109偵9292卷
      第9頁、第142頁）。
  ９、張梅芳所有之合作金庫人頭帳戶交易明細（見109偵9292卷
      第10頁、第156頁）。
  、蔡宜秦所有之中國信託、日盛銀行人頭帳戶交易明細（見1
      09偵9292卷第10頁反面、第12頁反面、第159頁）。
  、鐘耀威所有之中華郵政人頭帳戶交易明細（見109偵9292卷
      第12頁、第146頁）。
  、證人即被害人午○○之嘉義市政府警察局第一分局北鎮派出
      所受理刑事案件報案三聯單、受理各類案件紀錄表、受理
      詐騙帳戶通報警示簡便格式表、內政部警政署反詐騙諮詢
      專線紀錄表、金融機構聯防機制通報單、自動櫃員機交易
      明細表（見109偵8323卷第49至50頁、第54至57頁、第59
      頁）。
  、證人即被害人庚○○之桃園市政府警察局武陵派出所受理刑
      事案件報案三聯單、受理詐騙帳戶通報警示簡便格式表、
      內政部警政署反詐騙諮詢專線紀錄表、金融機構聯防機制
      通報單、自動櫃員機交易明細表、網路交易明細（見109
      偵8323卷第60至61頁、第65至76頁）。
  、證人即被害人癸○之新北市政府警察局汐止分局汐止派出所
      受理刑事案件報案三聯單、受理各類案件紀錄表、受理詐
      騙帳戶通報警示簡便格式表、內政部警政署反詐騙諮詢專
      線紀錄表、自動櫃員機交易明細表（見109偵8323卷第78
      至79頁、第84至86頁）。
  、證人即被害人戊○○之南投縣政府警察局草屯分局中正派出
      所受理刑事案件報案三聯單、內政部警政署反詐騙諮詢專
      線紀錄表、受理詐騙帳戶通報警示簡便格式表、金融機構
      聯防機制通報單、網路詐騙紀錄、自動櫃員機交易明細表
      （見109偵8323卷第87頁、第93至102頁）。
  、證人即被害人唐淳詳之高雄市政府警察局三民第二分局民
      族路派出所受理刑事案件報案三聯單、受理各類案件紀錄
      表、內政部警政署反詐騙諮詢專線紀錄表、受理詐騙帳戶
      通報警示簡便格式表、金融機構聯防機制通報單、網路詐
      騙紀錄、網路交易明細（見109偵8323卷第104至105頁、
      第108至113頁）。
  、證人即被害人卯○○之雲林縣警察局斗六分局斗六派出所受
      理刑事案件報案三聯單、受理各類案件紀錄表、受理詐騙
      帳戶通報警示簡便格式表、金融機構聯防機制通報單、網
      路交易明細（見109偵8323卷第115至116頁、第120至123
      頁）。
  、證人即被害人辰○○之臺北市政府警察局松山分局三民派出
      所受理刑事案件報案三聯單、受理各類案件紀錄表、內政
      部警政署反詐騙諮詢專線紀錄表、受理詐騙帳戶通報警示
      簡便格式表、金融機構聯防機制通報單、網路交易明細（
      見109偵8323卷第125至126頁、第129至132頁）。
  、證人即被害人丙○○之臺北市政府警察局中山分局中山二派
      出所受理刑事案件報案三聯單、受理各類案件紀錄表、內
      政部警政署反詐騙諮詢專線紀錄表、受理詐騙帳戶通報警
      示簡便格式表（見109偵8323卷第135至136頁、第141至14
      2頁）。
  、證人即被害人己○○之新北市政府警察局中和分局安平派出
      所受理刑事案件報案三聯單、受理各類案件紀錄表、內政
      部警政署反詐騙諮詢專線紀錄表、受理詐騙帳戶通報警示
      簡便格式表、金融機構聯防機制通報單、匯款憑條（109
      偵8323卷第145至146頁、第150至168頁）。
  、證人即被害人丁○○之內政部警政署反詐騙諮詢專線紀錄表
      、新北市政府警察局土城分局廣福派出所受理詐騙帳戶通
      報警示簡便格式表、金融機構聯防機制通報單、自動櫃員
      機交易明細表（見109偵9292卷第100至103頁）。
  、證人即被害人乙○○之內政部警政署反詐騙諮詢專線紀錄表
      、高雄市政府警察局仁武分局澄觀派出所受理詐騙帳戶通
      報警示簡便格式表、金融機構聯防機制通報單、網路交易
      明細（見109偵9292卷第105至110頁）。
  、證人即被害人甲○○之自動櫃員機交易明細表、內政部警政
      署反詐騙諮詢專線紀錄表、新竹縣政府警察局竹東分局寶
      山分駐所受理詐騙帳戶通報警示簡便格式表、受理各類案
      件紀錄表、金融機構聯防機制通報單（見109偵9292卷第1
      13頁反面至第116頁）。
  、證人即被害人子○○之內政部警政署反詐騙諮詢專線紀錄表
      、彰化縣警察局芳苑分局王功派出所受理詐騙帳戶通報警
      示簡便格式表、金融機構聯防機制通報單、自動櫃員機交
      易明細表（見109偵9292卷第119至123頁）。
  、證人即被害人丑○○之內政部警政署反詐騙諮詢專線紀錄表
      、苗栗縣警察局苗栗分局南苗派出所受理詐騙帳戶通報警
      示簡便格式表、金融機構聯防機制通報單、自動櫃員機交
      易明細表（見109偵9292卷第128至135頁）。
  、證人即被害人辛○○之內政部警政署反詐騙諮詢專線紀錄表
      、存摺影本（見109偵9292卷第138至140頁）。
（二）綜上所述，本案事證已臻明確，被告未○○、巳○○犯行洵堪
      認定，均應依法論科。　　　　　　
二、論罪科刑：
（一）按本法所稱洗錢，指下列行為：掩飾或隱匿特定犯罪所
      得之本質、來源、去向、所在、所有權、處分權或其他權
      益者；本法所稱特定犯罪，指下列各款之罪：刑法……第3
      39條…之罪，洗錢防制法第2條第2款、第3條第2款分別定
      有明文。是依洗錢防制法之規定，掩飾刑法第339條詐欺
      取財犯罪所得去向之行為，自屬洗錢行為。查本案被告未
      ○○、巳○○依該詐騙集團成員指示領取詐欺款項後並交付予
      同案被告寅○○，寅○○再將該詐欺款項交付予上手，製造金
      流之斷點，致無從或難以追查前揭犯罪所得，而掩飾或隱
      匿該犯罪所得之去向，依上開說明，自屬洗錢防制法所規
      範之洗錢行為。是被告未○○、巳○○如事實欄一所為自該當
      洗錢防制法第2條第2款規定之洗錢行為至明。
（二）是核被告未○○所犯如附表編號㈢、編號至所為；被告巳○○犯如附表編號㈠至㈦、編號㈨至所為，均係犯刑法第339條
      之4第1項第2款之三人以上共同犯詐欺取財罪及洗錢防制
      法第14條第1項之洗錢罪。
（三）次按，共同正犯，係共同實行犯罪行為之人，在共同意思
      範圍內，各自分擔犯罪行為之一部，相互利用他人之行為
      ，以達其犯罪之目的，其成立不以全體均參與實行犯罪構
      成要件之行為為要件，其行為分擔，亦不以每一階段皆有
      參與為必要，倘具有相互利用其行為之合同意思所為，仍
      應負共同正犯之責。查被告未○○、巳○○及其等所屬詐騙集
      團成員間，彼此謀議及分工，由所屬詐騙集團不詳成員先
      行詐騙，再由被告未○○、巳○○擔任收水、車手負責取得財
      物，依前述說明，被告未○○、巳○○之行為既在其與共犯犯
      意聯絡之範圍內，自應對全部行為之結果負其責任。被告
      未○○、巳○○與詐騙集團其餘真實姓名年籍不詳之成年人間
      ，具犯意聯絡與行為分擔，為共同正犯。另刑法第339條
      之4第1項第2款之三人以上共同犯詐欺取財罪，其本質即
      為共同犯罪，主文毋庸再於再記載「共同」（最高法院83
      年度台上字第2520號刑事判決意旨參照），併予說明。
（四）罪數：
  １、被告未○○、巳○○前揭所為，均係以一行為而觸犯上開2罪名
      ，為想像競合犯，應依刑法第55條之規定，從一重之刑法
      第339條之4第1項第2款三人以上共同犯詐欺取財罪。
  ２、被告未○○如附表編號㈢、編號至所示犯行；被告巳○○如附
      表編號㈠至㈦、編號㈨至所示犯行，分別係侵害不同被害人
      之財產法益，犯意各別，行為互殊，應予分論併罰。
（五）按洗錢防制法第16條第2項規定：「犯前2條之罪，在偵查
      或審判中自白者，減輕其刑。」又想像競合犯之處斷刑，
      本質上係「刑之合併」。其所謂從一重處斷，乃將想像競
      合犯組成之評價上數罪，合併為科刑一罪，其所對應之刑
      罰，亦合併其評價上數罪之數法定刑，而為一個處斷刑。
      易言之，想像競合犯侵害數法益者皆成立犯罪，論罪時必
      須輕、重罪併舉論述，同時宣告所犯各罪名，包括各罪有
      無加重、減免其刑之情形，亦應說明論列，量刑時併衡酌
      輕罪部分量刑事由，評價始為充足，然後依刑法第55條前
      段規定「從一重處斷」，非謂對於其餘各罪可置而不論。
      因此，法院決定處斷刑時，雖以其中最重罪名之法定刑，
      做為裁量之準據，惟於裁量其輕重時，仍應將輕罪合併評
      價在內（最高法院108年度台上字第4405、4408號判決意
      旨可資參照）。查本案被告未○○、巳○○於本院準備程序及
      簡式審判程序時，就所犯洗錢防制法部分均坦承不諱，業
      如前述，依上開規定原應減輕其刑，惟被告等所犯一般洗
      錢罪係屬想像競合犯其中之輕罪，被告等就本案犯行係從
      一重之三人以上共同詐欺取財罪，是就被告等此部分想像
      競合輕罪得減刑部分，依上開說明，由本院於後述依刑法
      第57條量刑時一併衡酌該部分減輕其刑事由，附此說明。
（六）爰以行為人之責任為基礎，審酌被告未○○、巳○○正值青壯
      ，身強體健，不思循正當途徑獲取所需，僅因經濟壓力，
      為求快速累積財富，即加入詐騙集團共同參與詐騙犯行，
      以此方式坐領不法利益，非但造成被害人等難以回復之財
      產損害，助長詐騙歪風，導致社會間人際信任感瓦解，影
      響社會治安，所為實應予嚴懲；惟念被告未○○、巳○○坦承
      犯行之犯後態度，兼衡被告未○○自述其專科畢業之智識程
      度、案發時在廣告公司從事招牌安裝及規劃職務、未婚、
      有一名未成年子女、執行前與家人同住、經濟狀況勉持；
      被告巳○○自述其高職肄業之智識程度、案發時從事KTV服
      務生職務、未婚無子女、案發時與爸爸及姑姑同住、經濟
      狀況勉持（見本院卷第232頁），暨其等犯罪之動機、目
      的、手段、素行、各自參與之角色分工、次數，併予斟酌
      本案遭詐騙之被害人人數、迄未能與被害人等達成和解，
      賠償被害人等所受損害及被害人等之意見（見本院卷第65
      頁、第67頁、第69頁、第71頁、第73頁、第75頁、第143
      頁、第187頁）等一切情狀，分別量處如附表「罪名及宣
      告刑」欄所示之刑。本院並衡酌被告2人所為如附表所示
      各次犯行之間隔期間甚近，所侵害法益固非屬於同一人，
      然其各次於集團內之角色分工、行為態樣、手段、動機均
      相同，責任非難重複之程度顯然較高，如以實質累加之方
      式定應執行刑，處罰之刑度恐將超過其行為之不法內涵與
      罪責程度，爰基於罪責相當之要求，綜合評價各罪類型、
      關係、所侵害之法益、責罰相當原則等節，分別定其應執
      行刑如主文第一、二項所示。
三、沒收之說明：
（一）按犯罪所得，屬於犯罪行為人者，沒收之。但有特別規定
      者，依其規定。前2項之沒收，於全部或一部不能沒收或
      不宜執行沒收時，追徵其價額。刑法第38條之1第1項、第
      3項定有明文。次按，共同犯罪行為人之組織分工及不法
      所得，未必相同，彼此間犯罪所得之分配懸殊，其分配較
      少甚或未受分配之人，如仍應就全部犯罪所得負連帶沒收
      之責，超過其個人所得之剝奪，無異代替其他犯罪參與者
      承擔刑罰，顯失公平，因共犯連帶沒收與罪刑相當原則相
      齟齬，故共同犯罪，所得之物之沒收，應就各人分得之數
      為之，亦即沒收或追徵應就各人所實際分得者為之（最高
      法院104年第13次及第14次刑庭會議決議㈠參照）。
（二）被告未○○、巳○○本案所為之加重詐欺犯行，被告未○○取得
      詐騙金額千分之6作為報酬，被告巳○○取得詐騙金額百分
      之2作為報酬等情，業據被告未○○、巳○○於本院準備程序
      時供承在卷（見本院卷第225至226頁），換算被告未○○之
      犯罪所得為1,014元【計算式：16萬9,000元0.006＝1,014
      元】、被告巳○○之犯罪所得為1萬2,860元【計算式：64萬
      3,000元0.02＝1萬2,860元】，雖未扣案，仍應依刑法第3
      8條之1第1項規定宣告沒收，並依同條第3項規定，諭知於
      全部或一部不能沒收或不宜執行沒收時，追徵其價額。
據上論斷，應依刑事訴訟法第273條之1第1項、第299條第1項前
段，洗錢防制法第2條第2款、第14條第1項、第16條第2項，刑法
第11條前段、第28條、第339條之4第1項第2款、第55條、第51條
第5款、第38條之1第1項前段、第3項，刑法施行法第1條之1第1
項，判決如主文。
本案經檢察官許大偉提起公訴、檢察官黃嘉慧到庭執行職務。
中　　華　　民　　國　　110 　年　　12　　月　　13　　日
                  刑事第六庭    法  官    蔡玉琪  
以上正本證明與原本無異。
如不服本判決應於收受本判決後20日內向本院提出上訴書狀，上
訴書狀應敘述具體理由。上訴書狀未敘述上訴理由者，應於上訴
期間屆滿後20日內補提理由書狀於本院(均須按他造當事人之人
數附繕本 )「切勿逕送上級法院」。 
中　　華　　民　　國　　110 　年　　12　　月　　13　　日
                                書記官    李念純
附錄本案論罪科刑法條：
刑法第339條之4第1項第2款：
犯第339條詐欺罪而有下列情形之一者，處1年以上7年以下有期
徒刑，得併科1百萬元以下罰金：
三人以上共同犯之。 　
洗錢防制法第2條第2款：
本法所稱洗錢，指下列行為：
掩飾或隱匿特定犯罪所得之本質、來源、去向、所在、所有權
  、處分權或其他權益者。
洗錢防制法第14條第1項：
有第二條各款所列洗錢行為者，處7年以下有期徒刑，併科新臺
幣5百萬元以下罰金。
附表：
編號 被害人 詐騙日期及方式 匯款時間及金額 人頭帳戶 提領人 提領時間、金額 罪名及宣告刑  ㈠ 己○○ 於109年1月7日某時許，假冒己○○親友撥打電話予己○○，佯稱欲借款，致己○○陷於錯誤，依其指示匯款。 ①109年1月7日16時2分許，匯款8萬元。 中華郵政帳號000-00000000000000號帳戶（曾莉葶） 巳○○ ①109年1月7日17時28分許，提領6萬元。 ②109年1月7日17時30分許，提領2萬元。 巳○○三人以上共同犯詐欺取財罪，處有期徒刑壹年壹月。  ㈡ 丙○○ 於109年1月6日17時57分許，撥打電話予丙○○，佯稱網路購物設定錯誤，需解除分期付款設定，致丙○○陷於錯誤，依其指示匯款。 ①109年1月7日18時31分許，匯款9,999元。 ②109年1月7日18時34分許，匯款9,999元。 ③109年1月7日18時36分許，匯款4,999元。 中華郵政帳號000-00000000000000號帳戶（曾莉葶） 巳○○ ①109年1月7日18時34分許，提領1萬元。 ②109年1月7日18時35分許，提領1萬元。 ③109年1月7日18時39分許，提領5,000元。 巳○○三人以上共同犯詐欺取財罪，處有期徒刑壹年壹月。  ㈢ 庚○○ 於109年1月7日19時46分許，撥打電話予庚○○，佯稱網路購物設定錯誤，需解除分期付款設定，致庚○○陷於錯誤，依其指示匯款。 ①109年1月7日20時18分許，匯款4萬9,985元。 ②109年1月7日20時20分許，匯款4萬9,985元。 合作金庫帳號000-0000000000000號帳戶（胡志祥） 巳○○ ①109年1月7日20時22分許，提領2萬元。 ②109年1月7日20時23分許，提領2萬元。 ③109年1月7日20時25分許，提領2萬元。 ④109年1月7日20時25分許，提領2萬元。 ⑤109年1月7日20時26分許，提領2萬元。 巳○○三人以上共同犯詐欺取財罪，處有期徒刑壹年貳月。 未○○三人以上共同犯詐欺取財罪，處有期徒刑壹年。     ①109年1月7日20時57分許，匯款2萬9,989元。 ②109年1月7日21時8分許，匯款3萬元。 ③109年1月7日21時12分許，匯款3萬元。  國泰世華帳號000-000000000000號帳戶（林詩涵） 巳○○   ①109年1月7日21時8分許，提領2萬9,000元。 ②109年1月7日21時14分許，提領6萬元。       未○○ ①109年1月7日21時44分許，提領1,000元。  ㈣ 午○○ 於109年1月7日19時19分許，撥打電話予午○○，佯稱網路購物設定錯誤，需解除分期付款設定，致午○○陷於錯誤，依其指示匯款。 ①109年1月7日20時21分許，匯款2萬3,023元。 合作金庫帳號000-0000000000000號帳戶（胡志祥）  巳○○ ①109年1月7日20時35分許，提領2萬元。 ②109年1月7日20時36分許，提領2,000元。 巳○○三人以上共同犯詐欺取財罪，處有期徒刑壹年壹月。 ㈤ 癸○ 於109年1月7日18時許，撥打電話予癸○，佯稱網路購物設定錯誤，需解除分期付款設定，致癸○陷於錯誤，依其指示匯款。 ①109年1月7日20時35分許，匯款8,123元。 合作金庫帳號000-0000000000000號帳戶（胡志祥） 巳○○ ①109年1月7日20時39分許，提領8,000元。 巳○○三人以上共同犯詐欺取財罪，處有期徒刑壹年。  ㈥ 子○○ 於109年1月7日18時31分許，撥打電話予子○○，佯稱藥局客服，因加入會員需補正資料，致癸○陷於錯誤，依其指示匯款。 ①109年1月7日21時57分許，匯款2萬9,985元。 ②109年1月7日22時7分許，匯款2萬9,985元。 ③109年1月7日20時20分許，匯款3萬元。 中國信託帳號000-000000000000號帳戶（林詩涵） 巳○○  ①109年1月7日22時23分許，提領6萬元。 巳○○三人以上共同犯詐欺取財罪，處有期徒刑壹年壹月。  ㈦ 甲○○ 於109年1月7日19時45分許，撥打電話予甲○○，佯稱網路購物設定錯誤，需解除分期付款設定，致甲○○陷於錯誤，依其指示匯款。 ①109年1月7日21時23分許，匯款2萬9,985元。 中國信託帳號000-000000000000號帳戶（林詩涵）   巳○○三人以上共同犯詐欺取財罪，處有期徒刑壹年壹月。  ㈧ 丁○○ 於108年12月29日16時21分前某時許，撥打電話予丁○○，佯稱網路購物設定錯誤，需解除分期付款設定，致丁○○陷於錯誤，依其指示匯款。 ①108年12月29日16時21分許，匯款2萬9,985元。 ②108年12月29日16時29分許，匯款3萬元。 ③108年12月29日16時37分許，匯款2萬1,085元。 中華郵政帳號000-00000000000000號帳戶（鐘耀威） 巳○○ ①108年12月29日16時27分許，提領2萬元。 ②108年12月29日16時28分許，提領1萬元。 ③108年12月29日16時35分許，提領2萬元。 ④108年12月29日16時35分許，提領1萬元。 ⑤108年12月29日16時45分許，提領2萬元。 ⑥108年12月29日16時45分許，提領1,000元。 巳○○三人以上共同犯詐欺取財罪，處有期徒刑壹年壹月。  ㈨ 乙○○ 於108年12月29日17時16分前某時許，撥打電話予乙○○，佯稱網路購物設定錯誤，需解除分期付款設定，致乙○○陷於錯誤，依其指示匯款。 ①108年12月29日17時16分許，匯款4萬9,999元。 彰化銀行帳號000-00000000000000號帳戶（蔡易秀） 巳○○ ①108年12月29日17時17分許，提領2萬元。 ②108年12月29日17時19分許，提領2萬元。 ③108年12月29日17時20分許，提領1萬元。 巳○○三人以上共同犯詐欺取財罪，處有期徒刑壹年壹月。     ①108年12月29日17時25分許，匯款2萬3,123元。 中華郵政帳號000-00000000000000號帳戶（鐘耀威）  ①108年12月29日17時35分許，提領2萬元。 ②108年12月29日17時36分許，提領3,000元。  ㈩ 丑○○ 於109年1月7日21時21分許，撥打電話予丑○○，佯稱網路購物設定錯誤，需解除分期付款設定，致丑○○陷於錯誤，依其指示匯款。 ①109年1月7日22時31分許，匯款2萬9,999元。 ②109年1月7日22時33分許，匯款2萬3,023元。 合作金庫帳號000-0000000000000號帳戶（張梅芳）   巳○○ ①109年1月7日23時許，提領3萬元。 ②109年1月7日23時許，提領3萬元。 ③109年1月7日23時2分許，提領2萬3,000元。 ★此部分計算犯罪所得之提領款項僅為5萬3,000元，餘應為他案被害人匯入款項。 巳○○三人以上共同犯詐欺取財罪，處有期徒刑壹年貳月。     ①109年1月7日22時39分許，匯款2萬9,985元。 日盛銀行帳號000-00000000000000號帳戶（蔡宜秦）  ①109年1月7日22時43分許，提領2萬元。 ②109年1月7日22時44分許，提領2萬元。 ③109年1月7日22時45分許，提領2萬元。 ★此部分計算犯罪所得之提領款項僅為3萬元，餘應為他案被害人匯入款項。     ①109年1月7日22時51分許，匯款3萬元。 ②109年1月7日22時55分許，匯款6,977元。 中國信託帳號000-000000000000號帳戶（蔡宜秦）  ①109年1月7日23時23分許，提領5萬元。 ②109年1月7日23時24分許，提領2萬9,000元。 ★此部分計算犯罪所得之提領款項僅為3萬7,000元，餘應為他案被害人匯入款項。   辛○○ 於109年1月7日21時許，撥打電話予辛○○，佯稱網路購物設定錯誤，需解除分期付款設定，致辛○○陷於錯誤，依其指示匯款。 ①109年1月7日22 時51分許，匯款2萬9,985元。 日盛銀行帳號000-00000000000000號帳戶（蔡宜秦） 巳○○ ①109年1月7日22時37分許，提領2萬元。 ②109年1月7日22時38分許，提領1萬元。 巳○○三人以上共同犯詐欺取財罪，處有期徒刑壹年壹月。   唐淳詳 於108年12月24日16時許，撥打電話予唐淳詳，佯稱網路購物設定錯誤，需解除分期付款設定，致唐淳詳陷於錯誤，依其指示匯款。 ①108年12月24日17時40分許，匯款1萬7,123元。 ②108年12月24日17時45分許，匯款6,123元。 中華郵政帳號000-00000000000000號帳戶（林鼎絃） 未○○ ①108年12月24日17時42分許，匯款1萬6,000元。 ②108年12月24日18時8分許，匯款7,000元。 未○○三人以上共同犯詐欺取財罪，處有期徒刑壹年壹月。  卯○○ 於108年12月25日16時33分許，撥打電話予卯○○，佯稱網路購物設定錯誤，需解除分期付款設定，致卯○○陷於錯誤，依其指示匯款。 ①108年12月24日18時35分許，匯款3萬2,998元。 中華郵政帳號000-00000000000000號帳戶（林鼎絃） 未○○ ①108年12月24日18時47分許，匯款2萬元。 ②108年12月24日18時48分許，匯款1萬3,200元。 ★此部分計算犯罪所得之提領款項僅為3萬3,000元，餘應為他案被害人匯入款項。 未○○三人以上共同犯詐欺取財罪，處有期徒刑壹年壹月。  辰○○ 於108年12月24日19時36分前某時許，撥打電話予辰○○，佯稱網路購物設定錯誤，需解除分期付款設定，致辰○○陷於錯誤，依其指示匯款。 ①108年12月24日19時36分許，匯款1萬4,014元。 中華郵政帳號000-00000000000000號帳戶（林鼎絃） 未○○ ①108年12月24日19時42分許，匯款1萬4,000元。 未○○三人以上共同犯詐欺取財罪，處有期徒刑壹年壹月。  戊○○ 於108年12月20日18時44分許，撥打電話予戊○○，佯稱網路購物設定錯誤，需解除分期付款設定，致戊○○陷於錯誤，依其指示匯款。 ①108年12月24日16時39分許，匯款2萬8,090元。 ②108年12月24日16時43分許，匯款3萬元。 ③108年12月24日16時47分許，匯款3萬元。 ④108年12月24日16時50分許，匯款1萬元。 台新銀行帳號000-00000000000000號帳戶（曾依婷） 未○○ ①108年12月24日16時48分許，匯款2萬8,000元。 ②108年12月24日16時49分許，匯款5萬8,000元。 ③108年12月24日16時54分許，匯款1萬元。 ④108年12月24日16時56分許，匯款2,000元。 未○○三人以上共同犯詐欺取財罪，處有期徒刑壹年壹月。